# 留任奖金会计和税务如何处理

提问人：churchnew 时间：2017-07-20 14:38:11
可以参考股份支付准则的处理。 在 17 年末，就 17 年入职的员工，合理估计在 19 年可能支付的金额，按三年分摊计入薪酬和相关项目； 18 年末，就 17 年入职的员工，重新估计其在 19 年可能支付的金额，差额计入相关项目； 18 年入职的，参考前面 17 年末 17 年入职的处理； 19 年末，就 17 年入职的员工，按实发数和预估数的差额计入相关项目， 18 和 19 入职的处理和前面一致。
税务上通常来说需要实际发生时才允许当期抵扣，所以需要计提递延所得税。

回答人：chenyiwei
该意见基本合理，但要考虑到计提后形成的是“应付长期职工薪酬”这一负债，所以还要考虑其折现和利息因素的影响，可能较为复杂。